【裁判字號】    95,易,437
【裁判日期】    950731
【裁判案由】    竊盜
【裁判全文】
臺灣高雄地方法院刑事判決               95年度易字第437號
公  訴  人  臺灣高雄地方法院檢察署檢察官
被      告  甲○○
                    （現於臺灣高雄第二監獄執行中）
上列被告因竊盜案件，經檢察官提起公訴（95年度偵字第3829號
）及移送併辦審理（95年度偵字第11318 號），被告就被訴事實
為有罪之陳述，經本院合議庭裁定由受命法官獨任進行簡式審判
程序，本院判決如下：
    主  文
甲○○連續竊盜，累犯，處有期徒刑壹年。
    事實及理由
一、犯罪事實：甲○○前因違反毒品危害防制條例案件，經臺灣
    高等法院高雄分院以90年度上易字第348 號判處有期徒刑1
    年確定，又因竊盜案件，經臺灣高等法院高雄分院以90年度
    上易字第947 號判處有期徒刑10月確定，並由該院以91年度
    聲字第174 號裁定應執行有期徒刑1 年8 月，經入監執行後
    於民國92年3 月6 日假釋出監，於92年8 月10日假釋期滿未
    經撤銷，視為執行完畢。詎甲○○仍不知悔改，基於意圖為
    自己不法所有之概括犯意，連續為下列行為：(一)於95年1 月
    21日凌晨2 時許，騎乘其所有車號K28-289 號重型機車，行
    經高雄縣大寮鄉○○村○○路116 巷23號前時，見丁○○所
    有之車號9492-JQ 號自小貨車車門未鎖，鑰匙放在車內駕駛
    座前方籃子內，竟意圖為自己不法之所有，先將其騎乘之車
    號K28-289 號重型機車停放在一旁，再徒手打開丁○○所有
    之車號9492-JQ 號自小貨車之車門，並以車內鑰匙發動引擎
    而竊取之，得手後將上開竊得之自小貨車藏放在大寮鄉○○
    村○○路「慈惠醫院」後方。嗣於同日上午5 時30分許，甲○○返回大寮鄉○○村○○路116 巷之巷口，欲騎回其停放
    在該處之車號K28-289 號重型機車時，為警當場查獲，經甲○○帶同員警前往「慈惠醫院」後方藏匿贓車地點，扣得上
    開竊得之車號9492-JQ 號自小貨車1 輛（已發還丁○○領回
    ）；(二)於95年2 月8 日下午5 時許，在屏東縣里嶺大橋下產
    業道路，見乙○○所有車號ＷP-7506號自小貨車（該車為乙○○前於95年2 月4 日下午4 時許，在屏東縣九如鄉○○村
    ○里路○○道路失竊）之車門未鎖，鑰匙插在車上，竟意圖
    為自己不法所有，以車內鑰匙發動引擎而竊取，得手後作為
    代步工具。嗣於95年2 月10日下午6 時30分駕駛該部自小貨
    車，行經高雄縣大樹鄉○○○路382 號為警攔查，甲○○倒
    車加速逃逸，並將上開車輛棄置在高雄縣大樹鄉○○路旁（
    為警查獲，並已發還乙○○領回），後經員警循線查悉上情
    。案經丁○○訴請高雄縣政府警察局林園分局報請臺灣高雄
    地方法院檢察署檢察官偵查起訴及移送併辦審理。
二、認定事實所憑之證據：
  (一)被告甲○○於本院審理中之自白（見本院卷第91、100 頁）
    。
  (二)告訴人丁○○於警詢之指訴（見警一卷第4 、5 頁）、扣押
    筆錄、扣押物品目錄表、領據、車籍作業系統查詢認可資料
    、車輛車牌失竊作業查獲車輛認可資料各1 份，照片4 張（
    見警一卷第6 至8 頁、第10、11頁、第14至16頁、第26、27
    頁）。
  (三)被害人乙○○在警詢及檢察事務官詢問中之陳述（見警二卷
    第4 、5 頁、偵二卷第21頁）、扣押筆錄、扣押物品目錄表
    、贓物認領保管單、照片2 張、車輛竊盜車牌失竊資料個別
    查詢報表─查詢車輛認可資料、高雄縣警察局車輛協尋、車
    牌遺失（尋獲）電腦輸入單各1 份（見警二卷第6 至9 頁、
    第11至14頁）。
三、按行為後法律有變更者，適用行為時之法律。但行為後之法
    律有利於行為人者，適用最有利於行為人之法律，刑法第2
    條第1 項定有明文。另於比較時應就罪刑有關之共犯、未遂
    犯、想像競合犯、牽連犯、連續犯、結合犯，以及累犯加重
    、自首減輕暨其他法定加減原因（如身分加減）與加減比例
    等一切情形，本於統一性及整體性原則，綜其全部罪刑之結
    果而為比較（最高法院95年5 月23日第8 次刑事庭會議決議
    內容參照）。查被告行為後，如附表所示之法律業經變更，
    並於95年7 月1 日施行，玆經總體比較結果，裁判時法並未
    較為有利，從而應依刑法第2 條第1 項前段規定，適用行為
    時法，合先敘明。
四、核被告所為，係犯行為時刑法第320 條第1 項之普通竊盜罪
    （刑法第320 條第1 項本文雖未修正，然已因刑法第33條、
    刑法施行法第1 條之1 等相關法規修正施行，而已實質變動
    該條法定刑之內容）。被告先後2 次竊盜犯行，時間緊接，
    方法相同，所犯復為構成要件相同之罪名，顯係基於概括犯
    意反覆為之，應依連續犯規定論以一罪，並依法加重其刑。
    又移送併辦之被告犯行（即犯罪事實(二)部分），雖未據公訴
    人起訴，然與公訴人起訴部分有連續犯之裁判上一罪關係，
    當為起訴效力所及，本院自應一併審理，附此敘明。查被告
    前因違反毒品危害防制條例案件，經臺灣高等法院高雄分院
    以90年度上易字第348 號判處有期徒刑1 年確定，又因竊盜
    案件，經臺灣高等法院高雄分院以90年度上易字第947 號判
    處有期徒刑10月確定，並由該院以91年度聲字第174 號裁定
    應執行有期徒刑1 年8 月，經入監執行後於92年3 月6 日假
    釋出監，於92年8 月10日假釋期滿未經撤銷，視為執行完畢
    ，有臺灣高等法院被告前案紀錄表在卷可按，其受有期徒刑
    之執行完畢，5 年以內再犯有期徒刑以上之罪，為累犯，依
    法加重其刑。被告有2 種以上刑之加重事由，應依法遞加重
    之。爰審酌被告前有違反麻醉藥品管理條例、竊盜、違反毒
    品危害防制條例等前科，有臺灣高等法院被告前案紀錄表在
    卷可稽，素行不佳，其率爾竊取他人之自小貨車，且為警查
    獲後仍再犯竊盜犯行，所為自應受相當之刑事非難。惟念被
    告犯後坦承犯行，態度尚佳，且所竊之自小貨車2 輛，均已
    由被害人丁○○、乙○○領回，有領據及贓物認領保管單各
    1 紙附卷足佐（見警一卷第14頁、警二卷第11頁），所生損
    害已有減輕及其犯罪動機、目的、手段、智識程度、生活狀
    況暨檢察官對本案科刑範圍之意見等一切情狀，量處如主文
    所示之刑，以資懲儆。
據上論斷，應依刑事訴訟法第273 條之1 第1 項、第284 條之1
、第299 條第1 項前段，刑法第2 條第1 項前段、第56條（行為
時）、第320 條第1 項（行為時）、第47條（行為時），罰金罰
鍰提高標準條例第1 條前段，判決如主文。
本案經檢察官丙○○到庭執行職務。
中    華    民    國    95    年    7     月    31    日
                  鳳山刑事第一庭  法  官  林永村
以上正本證明與原本無異。
如不服本判決，應於判決送達後10日內，向本院提出上訴狀。
中    華    民    國    95    年    7    月     31    日
                                  書記官  李祥銘
附表：
┌──┬───────┬───────┬───────┬────┐
│比較│行為時法（95年│裁判時法（95年│比較結果      │備註    │
│內容│7 月1 日前之刑│7 月1 日生效後│              │        │
│    │罰法律）      │之刑罰法律）  │              │        │
├──┼───────┼───────┼───────┼────┤
│刑法│刑法第320 條第│刑法第320 條第│行為時法及裁判│刑法第32│
│第32│1 項、第33條、│1 項、第33條、│時法之有期徒刑│0 條第1 │
│0 條│罰金罰鍰提高標│刑法施行法第1 │、拘役均未變動│項本文雖│
│第1 │準條例第1 條前│之1 條        │。罰金部分，行│未修正，│
│項之│段、現行法規貨│              │為時法為新台幣│惟已因相│
│法定│幣單位折算新台│              │30元以上，15,0│關法規修│
│本刑│幣條例第2 條。│              │00元以下，裁判│正施行，│
│    │              │              │時法為新台幣10│而已實質│
│    │              │              │00元以上，15,0│變動該條│
│    │              │              │00元以下。    │法定刑之│
│    │              │              │比較結果以行為│內容，自│
│    │              │              │時法有利於行為│屬行為後│
│    │              │              │人。          │法律有變│
│    │              │              │              │更。    │
├──┼───────┼───────┼───────┼────┤
│連續│刑法第56條：連│已刪除。      │依行為時法以一│        │
│犯  │續數行為而犯同│              │罪論，但得加重│        │
│    │一之罪名者，以│              │其刑至二分之一│        │
│    │一罪論。但得加│              │，而依裁判時法│        │
│    │重其刑至二分之│              │則應數罪併罰。│        │
│    │一            │              │比較結果以行為│        │
│    │              │              │時法較有利於行│        │
│    │              │              │為人。        │        │
├──┼───────┼───────┼───────┼────┤
│累犯│刑法第47條：受│刑法第47條：受│依行為時法及裁│        │
│    │有期徒刑之執行│徒刑之執行完畢│判時法均構成累│        │
│    │完畢，或受無期│，或一部之執行│犯，適用結果並│        │
│    │徒刑或有期徒刑│而赦免後，5 年│無不同。      │        │
│    │一部之執行而赦│以內故意再犯有│              │        │
│    │免後，5 年以內│期徒刑以上之罪│              │        │
│    │再犯有期徒刑以│者，為累犯，加│              │        │
│    │上之罪者，為累│重本刑至二分之│              │        │
│    │犯，加重本刑至│一；第98條第2 │              │        │
│    │二分之一。    │項關於因強制工│              │        │
│    │              │作而免其刑之執│              │        │
│    │              │行者，於受強制│              │        │
│    │              │工作處分之執行│              │        │
│    │              │完畢或一部之執│              │        │
│    │              │行而免除後，5 │              │        │
│    │              │年以內故意再犯│              │        │
│    │              │有期徒刑以上之│              │        │
│    │              │罪者，以累犯論│              │        │
│    │              │。            │              │        │
├──┴───────┴───────┴───────┴────┤
│綜合比較結果：                                                │
│本案綜上開全部罪刑之結果而為比較後，裁判時法並未較有利於被告。│
│從而，應依刑法第2 條第1 項前段規定適用行為時之法律。          │
└───────────────────────────────┘
附錄本判決論罪之法條：
行為時中華民國刑法第320條
(普通竊盜罪、竊佔罪)
意圖為自己或第三人不法之所有，而竊取他人之動產者，為竊盜
罪，處5 年以下有期徒刑、拘役或500 元以下罰金。
意圖為自己或第三人不法之利益，而竊佔他人之不動產者，依前
項之規定處斷。
前二項之未遂犯罰之。


司法院資訊處製作；財團法人民間司法改革基金會備份。
